【裁判字號】    97,家聲,80
【裁判日期】    970530
【裁判案由】    認可離婚
【裁判全文】
臺灣臺南地方法院民事裁定              97年度家聲字第80號
聲  請  人  甲○○
相  對  人  乙○○
上列當事人間聲請認可離婚事件，本院裁定如下：
    主      文
大陸地區福建省平潭縣人民法院（二○○六）嵐民初字第三○號
民事判決書應予認可。
聲請程序費用新臺幣壹仟元由相對人負擔。
    理      由
一、按在大陸地區作成之民事確定裁判、民事仲裁判斷，不違背
    臺灣地區公共秩序或善良風俗者，得聲請法院裁定認可，臺
    灣地區與大陸地區人民關係條例第七十四條第一項定有明文
    。
二、本件聲請意旨略以：聲請人與相對人即大陸地區人民乙○○
    離婚訴訟，業經大陸地區福建省平潭縣人民法院（二○○六
    ）嵐民初字第三○號民事判決准許兩造離婚確定，並經大陸
    地區福建省平潭縣公證處以（二○○七）嵐證內字第○五八
    四號、第○五八五號公證在案，聲請人為此爰聲請本院認可
    該確定判決書等語，並提出大陸地區福建省平潭縣人民法院
    （二○○六）嵐民初字第三○號民事判決書一件、生效證明
    書一件、大陸地區福建省平潭縣公證處（二○○七）嵐證內
    字第○五八四號及第○五八五號公證書、財團法人海峽交流
    基金會（九七）南核字第○一七三六二號及第○一七三五八
    號證明為證。
三、經查：聲請人提出大陸地區福建省平潭縣人民法院（二○○
    六）嵐民初字第三○號民事判決書一件、生效證明書一件、
    大陸地區福建省平潭縣公證處（二○○七）嵐證內字第○五
    八四號及第○五八五號公證書，業經我國財團法人海峽交流
    基金會驗證，有該基金會（九七）南核字第○一七三六二號
    及第○一七三五八號證明在卷足憑，則該判決書自堪信為真
    正。次查，上開判決係就聲請人與相對人間之離婚事件所為
    之裁判，由大陸地區福建省平潭縣人民法院管轄審理，並未
    違背我國有關離婚事件專屬管轄之規定。又其判決內容略以
    ：原告（即相對人）與被告（即聲請人）婚前欠缺了解，草
    率結婚，婚姻基礎差，婚後雙方未能建立起夫妻感情，導致
    原告向本院提起離婚訴訟，被告對原告提出離婚訴訟主張未
    作口頭或書面答辯予以反駁，視其承認原告主張的事實及自
    願放棄抗辯權，為此，對於原告提出之離婚訴請，本院予以
    支持等語，核其判決離婚所舉事由，亦與我國民法第一千零
    五十二條第二項規定並無不合，堪認該判決不違背臺灣地區
    之公共秩序或善良風俗。從而，本件聲請經核尚無不合，應
    予認可。
四、依臺灣地區與大陸地區人民關係條例第一條後段、第四十一
    條第一項，非訟事件法第二十一條第二項、第二十四條第一
    項，民事訴訟法第七十八條，裁定如主文。
中    華    民    國    97    年    5     月    30    日
                  家事法庭    法  官  葉惠玲
以上正本係照原本作成
如對本裁定抗告須於裁定送達後10日內向本院提出抗告狀
中    華    民    國    97    年    5     月    30    日
                              書記官  鄭秀美


司法院資訊處製作；財團法人民間司法改革基金會備份。
